臺灣臺南地方法院刑事判決
111年度訴字第445號
公  訴  人  臺灣臺南地方檢察署檢察官
被      告  李明昌


選任辯護人  柳聰賢律師
            柳馥琳律師
上列被告因違反廢棄物清理法案件，經檢察官提起公訴(111年度
偵字第309號)，判決如下：
    主  文
本件公訴不受理。
    理  由
一、公訴意旨如附件。
二、按被告死亡者，應諭知不受理之判決，並得不經言詞辯論為
    之，刑事訴訟法第303條第5款、第307條分別定有明文。
三、查本件被告李明昌業於民國111年7月30日死亡，此有被告之
    個人戶籍資料查詢結果1紙在卷可稽。依照上開說明，爰不
    經言詞辯論，逕為不受理之判決。
四、據上論斷，應依刑事訴訟法第303條第5款、第307條，判決
    如主文。
中　　華　　民　　國　　111 　年　　9 　　月　　 5　　日
                  刑事第十三庭  審判長法  官  莊政達
                                      法  官  吳彥慧
                                      法  官  李音儀
以上正本證明與原本無異。
如不服本判決應於收受本判決後20日內向本院提出上訴書狀，並
應敘述具體理由。其未敘述上訴理由者，應於上訴期間屆滿後20
日內向本院補提理由書狀（均須按他造當事人之人數附繕本）「
切勿逕送上級法院」。 
　　　　　　　　　　　　　　　    　　書記官  陳怡蓁
中　　華　　民　　國　　111 　年　　9 　　月　　5 　　日

附件：
臺灣臺南地方檢察署檢察官起訴書
                                      111年度偵字第309號
　　被　　　告　李明昌　男　73歲（民國00年00月0日生）
　　　　　　　　　　　　住○○市○○區○○里○○○0號之1
　　　　　　　　　　　　國民身分證統一編號：Z000000000號
上列被告因違反廢棄物清理法案件，已經偵查終結，認應提起公
訴，茲將犯罪事實及證據並所犯法條分敘如下：
　　　　犯罪事實
一、李明昌為址設臺南市○○區○○里○○○00○0號龍興資源企業社之
    實際負責人。李明昌明知未依廢棄物清理法之規定領有廢棄物
    處理許可文件，不得從事廢棄物之處理工作，竟基於未經許可
    從事廢棄物處理業務、及提供土地堆置廢棄物之犯意，未領
    有工廠登記證明文件、未申請事業廢棄物再利用許可、亦未
    申請廢棄物處理許可文件，於民國109年8月28日前之不詳時
    間起，向不知情之劉啟亮承租臺南市○○區○○段000○000○000○
    00000地號土地後，在上開地點堆置2300.5立方公尺之廢塑
    膠，並從事塑膠切割、分類之加工作業，製成塑膠粗粒出售
    ，而為廢棄物之處理。嗣經臺南市政府環境保護局於109年8
    月28日下午3時5分前往上開地點稽查，始悉上情。
二、案經臺南市政府環境保護局函送偵辦。
　　　　證據並所犯法條
一、證據清單及待證事實：
編號 證據名稱 待證事實 1 被告李明昌於偵查中之供述。 坦承全部犯罪事實。 2 證人劉啟亮於偵查中之證述。 證明其將名下臺南市○○區○○段000○000○000○00000地號土地出租與被告之事實。 3 臺南市政府環境保護局公害案件稽查工作紀錄（稽查編號14-W465300、14-W483873號）、110年9月6日環稽字第1100093356號函暨附圖、111年3月25日環市字第1110030491號函、商工登記公示資料查詢服務、地籍圖各1份、土地所有權狀、土地登記公務用謄本（地號全部）各4份、現場照片40張。 證明全部犯罪事實。 
二、按廢棄物清理法第46條第4款所稱之「貯存」、「清除」及
    「處理」等行為，依行政院環境保護署發布之「事業廢棄物
    貯存清除處理方法及設施標準」第2 條第1 款、第2款及第3
     款之規定，其中「貯存」係指事業廢棄物於清除、處理前
    ，放置於特定地點或貯存容器、設施內之行為；「清除」係
    指事業廢棄物之收集、運輸行為；「處理」係指中間處理、
    最終處置、再利用等行為。而「再利用」係指事業產生之事
    業廢棄物自行、販賣、轉讓或委託做為原料、材料、燃料、
    填土或其他經中央目的事業主管機關認定之用途行為，並應
    符合其規定者而言，最高法院101年度台上字第4533號判決
    意旨可資參照。復按可以再利用之物質，仍有諸如第39條第
    1項、第2項等種種規範限制，非可任意處置。依廢棄物清理
    法第39條第1項、第2項之規定，可為再利用之事業廢棄物，
    其廢棄物種類、數量、許可、許可期限、廢止、紀錄、申報
    及其他應遵行事項，仍應符合主管機關依授權所頒訂之管理
    辦法，始不受第28條、第41條有關應經許可始得為事業廢棄
    物相關行為限制之規範。易言之，若有違反，依第39條第1
    項反面意旨，仍應成立第46條第4款之罪。最高法院109年度
    台上字第465號判決可資參照。被告在上開地點經營龍興資
    源企業社，而龍興資源企業社並未向臺南市政府環保局申請
    廢塑膠再利用許可，不具再利用機構資格，卻收受廢塑膠，
    經加工後製成塑膠粗粒出售，自屬再利用行為，而再利用亦
    屬廢棄物之處理行為之一類，被告犯嫌堪予認定。
三、核被告所為，係犯廢棄物清理法第46條第3款、第4款未經許
    可提供土地從事廢棄物堆置、非法處理廢棄物罪嫌。被告於
    上開期間，在相同地點非法從事廢棄物之處理，其罪質本即
    具反覆實施同一行為之特性，是基於單一違反廢棄物清理法
    犯意，侵害同一環境保護之社會法益，屬集合犯之一罪。
四、依刑事訴訟法第251條第1項提起公訴。
　　此　致
臺灣臺南地方法院
中　　華　　民　　國　 111　　年　　3 　　月　　29　　日
                              檢察官　張　佳　蓉
本件證明與原本無異
中　　華　　民　　國　 111　　年　　4 　　月　　8 　　日
　　　　　　　　　　　　　　　書記官  李　智　聖
附錄本案所犯法條　　
廢棄物清理法第46條第3款、第4款
有下列情形之一者，處 1 年以上 5 年以下有期徒刑，得併科新
臺幣 1 千 5 百萬元以下罰金：
三、未經主管機關許可，提供土地回填、堆置廢棄物。
四、未依第 41 條第 1 項規定領有廢棄物清除、處理許可文件
    ，從事廢棄物貯存、清除、處理，或未依廢棄物清除、處理
    許可文件內容貯存、清除、處理廢棄物。